【裁判字號】    96,訴,4695
【裁判日期】    970220
【裁判案由】    毒品危害防制條例
【裁判全文】
臺灣板橋地方法院刑事判決              96年度訴字第4695號
公  訴  人  臺灣板橋地方法院檢察署檢察官
被      告  甲○○
上列被告因違反毒品危害防制條例案件，經檢察官提起公訴（九
十六年度毒偵字第九二０二號），被告於準備程序中就被訴事實
為有罪之陳述，經本院合議庭裁定改行簡式審判程序，並判決如
下：
    主    文
甲○○施用第一級毒品，處有期徒刑捌月，扣案第一級毒品海洛
因玖包（共驗餘淨重零點玖玖陸壹公克）沒收銷燬；又施用第二
級毒品，處有期徒刑月，扣案第二級毒品甲基安非他命貳包（
共驗餘淨重零點伍玖公克）沒收銷燬，扣案吸食器壹組、玻
璃球壹個均沒收。應執行有期徒刑玖月，扣案第一級毒品海洛因
玖包（共驗餘淨重零點玖玖陸壹公克）及第二級毒品甲基安非他
命貳包（共驗餘淨重零點伍玖公克）均沒收銷燬，扣案吸食
器壹組、玻璃球壹個均沒收。
    犯罪事實
一、甲○○前因施用毒品案件，經依本院九十六年度毒聲字第一
    七０一號裁定送臺灣臺北看守所附設勒戒處所觀察、勒戒後
    ，認無繼續施用之傾向，於民國九十六年十月二十四日執行
    完畢釋放出所，並經臺灣板橋地方檢察署檢察官（起訴書誤
    載為臺灣臺北地方法院檢察署檢察官）以九十六年度毒偵字
    第五０九三號為不起訴處分。詎猶不知悔改，復基於施用第
    一級毒品海洛因及第二級毒品甲基安非他命之犯意，於九十
    六年十一月八日下午二時許，在臺北縣三重市○○街其友人
    處，以將第一級毒品海洛因置入香菸中點燃施用、第二級毒
    品甲基安非他命置入吸食器或玻璃球內點燃施用之方式，分
    別施用第一級毒品海洛因及第二級毒品甲基安非他命（起訴
    書誤載為安非他命）。嗣於同日晚上五時許，在臺北縣三重
    市○○街及大智街口為警查獲，並當場扣得海洛因九包（驗
    餘淨重零點九九六一公克，起訴書誤載為淨重零點九三公克
    ）及甲基安非他命二包（起訴書誤將另一包誤載為殘渣袋，
    驗餘淨重零點三五三九公克，起訴書誤載為零點三六公克）
    、供施用第二級毒品甲基安非他命所用之吸食器一組及玻璃
    球一個。
二、案經臺北市政府警察局移送臺灣板橋地方法院檢察署檢察官
    偵查起訴。
    理    由
一、訊據被告甲○○對於上揭犯罪事實均坦承不諱（見本院九十
    七年一月三十日審判筆錄第二頁），被告為警查獲時，經採
    集其尿液結果，亦分呈安非他命類及嗎啡類之陽性反應，此
    有臺灣尖端先進生技醫藥股份有限公司所出具之濫用藥物檢
    驗報告一份在卷可稽，被告經警查獲時所取出之白色粉末及
    白色結晶體，經送往具有專門鑑定毒品能力之交通部民用航
    空局醫務中心鑑定結果，亦確分係第一級毒品海洛因及第二
    級毒品甲基安非他命，此有該局所出示九十六年十一月二十
    一日航藥鑑字第０九六二００六號鑑定書一份在卷可稽，此
    外，尚有供被告施用第二級毒品所用之吸食器一組及玻璃球
    一個扣案足憑，足認被告於本院審理中出於任意性之自白與
    事實相符，從而本件事證明確，被告犯行已堪認定。
二、被告前因施用毒品案件，經依本院九十六年度毒聲字第一七
    ０一號裁定送臺灣臺北看守所附設勒戒處所觀察、勒戒後，
    認無繼續施用之傾向，於九十六年十月二十四日執行完畢釋
    放出所，並經臺灣板橋地方檢察署檢察官以九十六年度毒偵
    字第五０九三號為不起訴處分等情，有臺灣高等法院被告前
    案紀錄表附卷可憑（見本院卷），其於觀察、勒戒執行完畢
    釋放後，五年內再犯施用海洛因及甲基安非他命毒品之罪，
    核其所為，係犯毒品危害防制條例第十條第一項之施用第一
    級毒品及同條第二項之施用第二級毒品罪。其持有第一級毒
    品及第二級毒品之低度行為，應分別為施用第一級毒品及第
    二級毒品之高度行為所吸收，均不另論罪。而被告所犯上開
    二罪之間，犯意各別，行為互殊，應予分論併罰。爰審酌被
    告犯後坦承犯行而態度良好、施用毒品係戕害自身健康，對
    他人並不生重大危害及其他一切情狀，分別量處如主文所示
    之刑，並定其應執行之刑。至扣案白色粉末及白色結晶體等
    物，經鑑定結果，確分係第一級毒品海洛因及第二級毒品甲
    基安非他命無誤，已如前述，屬查獲之第一級毒品及第二級
    毒品，應依毒品危害防制條例第十八條第一項前段之規定，
    沒收銷燬之；至扣案吸食器一組及玻璃球一個，均係被告所
    有供施用第二級毒品甲基安非他命所用之物，業據其自承在
    卷（見前揭審判筆錄第二頁），爰依刑法第三十八條第一項
    第二款、第三項之規定，宣告沒收之。至另扣案之填裝工具
    三支及電子磅秤一臺等物，因客觀上非定屬施用毒品所用之
    物，亦無證據證明與被告施用毒品間，有何關連性可言，核
    與沒收要件不合，爰不另為沒收之諭知。
據上論斷，應依刑事訴訟法第二百七十三條之一第一項、第二百
九十九條第一項前段，毒品危害防制條例第十條、第十八條第一
項前段，刑法第十一條前段、第五十一條第五款、第九款、第三
十八條第一項第二款，判決如主文。
本案經檢察官張誌洋到庭執行職務
中    華    民    國    97    年    2     月    20    日
                  刑事第四庭法  官  吳冠霆
上列正本證明與原本無異。
如不服本判決，應於判決送達後十日內敘明上訴理由，向本院提
出上訴狀（應附繕本），上訴於臺灣高等法院。
                            書記官  黃炎煌
中    華    民    國    97    年    2     月    20    日
附錄法條：毒品危害防制條例第十條
毒品危害防制條例第10條
施用第一級毒品者，處 6 月以上 5 年以下有期徒刑。
施用第二級毒品者，處 3 年以下有期徒刑。


司法院資訊處製作；財團法人民間司法改革基金會備份。
